【裁判字號】    95,上易,805
【裁判日期】    950829
【裁判案由】    毒品危害防制條例
【裁判全文】
臺灣高等法院臺中分院刑事判決         95年度上易字第805號
上  訴  人  臺灣彰化地方法院檢察署檢察官
被      告  乙○○
                    現於臺灣彰化看守所
上列上訴人因毒品危害防制條例案件，不服臺灣彰化地方法院95
年度易字第477號中華民國95年5月5日第一審判決 （起訴及移送
併辦案號：臺灣彰化地方法院檢察署 95年度毒偵字第746、1278
號），提起上訴及移送併案（臺灣彰化地方法院檢察署95年度毒
偵字第2109號），本院判決如下：
    主  文
原判決撤銷。
乙○○連續施用第二級毒品，累犯，處有期徒刑捌月。
扣案之甲基安非他命參包（毛重共計伍點壹公克）除包裝袋外沒
收銷燬之，包裝袋參個、球形玻璃吸食器、吸食器各壹支，均沒
收。
    事  實
一、乙○○前於民國（下同）90年間因施用毒品案件，經台灣彰
    化地方法院裁定送勒戒處所觀察、勒戒後，認有繼續施用毒
    品之傾向，再經該院以90年度毒聲字第1796號裁定送強制戒
    治，再以該院90年度毒聲字第3419號裁定停止強制戒治，付
    保護管束，於 91年4月21日保護管束期滿未經撤銷而視為執
    行完畢，並由臺灣彰化地方法院檢察署檢察官於 91年5月20
    日以91年度戒毒偵字第471號為不起訴處分確定。又於 92年
    間，因施用毒品案件，經上開法院於 92年4月25日以92年度
    訴字第359號刑事判決，判處施用第一級毒品部分有期徒刑8
    月，施用第二級毒品部分有期徒刑4月，應執行有期徒刑 10
    月，甫於 93年11月8日執行完畢。詎仍不知悔改，復基於施
    用第二級毒品甲基安非他命之概括犯意，自94年11月間某日
    起，至 95年4月18日22時止，在其位於彰化縣埤頭鄉○○村
    ○○鄰○○路72號之住所及彰化縣田尾鄉○○村○○路377之3
    號之友人住處等地，以將甲基安非他命置於其所有之吸食器
    上以火燒烤吸食其煙之方式，連續施用甲基安非他命多次，
    平均1、2天施用一次。嗣分別於（一） 94年12月30日22時5
    分，為警通知至警局接受詢問，並徵得其同意後，採集尿液
    送驗，結果呈嗎啡、甲基安非他命陽性反應；（二） 95年3
    月19日16時30分許，在彰化縣田尾鄉○○村○○路377之3號
    ，為警查獲，並扣得其所有之甲基安非他命2包（毛重共計4
    .2公克）及其所有供吸食甲基安非他命所用之球型玻璃吸食
    器1支；（三）95年4月19日10時20分，在其上開住所，為警
    查獲，並扣得其所有之甲基安非他命1包（毛重0.9公克）及
    其所有供其吸食甲基安非他命所用之吸食器1支。
二、案經彰化縣警察局北斗分局報請臺灣彰化地方法院檢察署檢
    察官偵查起訴及移送併辦。
    理  由
一、上揭事實，業據被告乙○○坦承不諱，且其於94年12月30日
    、95年3月19日、95年4月19日為警查獲後所採取之尿液，經
    送鑑驗結果，確均呈甲基安非他命陽性反應，此有彰化縣警
    察局北斗分局委託檢驗尿液代號與真實姓名對照單 3紙、彰
    化縣衛生局95年1月9日煙檢字第950014號煙毒尿液檢驗成績
    書1紙及詮昕科技股份有限公司95年4月1日報告編號0000000
    0號、95年4月24日報告編號00000000號濫用藥物尿液檢驗報
    告各1紙附卷可稽，復有扣案之甲基安非他命3包（毛重共計
    5.1公克）及球型玻璃吸食器、吸食器各1支可資佐證。再查
    ，被告曾因施用毒品案件，經台灣彰化地方法院裁定送勒戒
    處所觀察、勒戒後，認有繼續施用毒品之傾向，再經該院以
    90年度毒聲字第1796號裁定送強制戒治，再以該院90年度毒
    聲字第3419號裁定停止強制戒治，付保護管束，於 91年4月
    21日保護管束期滿未經撤銷而視為執行完畢，並由臺灣彰化
    地方法院檢察署檢察官於91年5月20日以91年度戒毒偵字第4
    71號為不起訴處分確定等情，有臺灣高等法院被告全國前案
    紀錄表及臺灣彰化地方法院檢察署刑案資料查註紀錄表各 1
    份在卷足憑，被告顯係於受強制戒治執行完畢釋放後， 5年
    內再犯毒品危害防制條例第10條第2項之罪，依同條例第 23
    條第2 項規定，應依法論科。綜上所述，被告之自白與事實
    相符。本件犯罪事證明確，被告前開犯行洵堪認定。
二、比較新舊法部分：
（一）被告行為後，94年2月2日修正公布之刑法業於95年7月1日
      施行，其中新修正刑法已刪除第56條連續犯之規定，則被
      告之犯行，因行為後新法業已刪除連續犯之規定，此刪除
      雖非犯罪構成要件之變更，但顯已影響行為人刑罰之法律
      效果，自屬法律有變更，依新法第2條第1項規定，比較新
      、舊法結果，仍應適用較有利於被告之行為時法律即舊法
      論以連續犯 （最高法院95年第8次刑事庭會議決議參照）
      。
（二）被告前因違反毒品危害防制條例案件，經臺灣彰化地方法
      院於92年4月25日以92年度訴字第359號刑事判決，判處施
      用第一級毒品部分有期徒刑 8月，施用第二級毒品部分有
      期徒刑4月，應執行有期徒刑10月，甫於93年11月8日執行
      完畢之事實，有臺灣高等法院被告全國前案紀錄表乙紙附
      卷可稽，茲於 5年以內再故意犯本件有期徒刑以上之罪，
      不論依修正前之刑法第47條，或修正後之刑法第47條第 1
      項之規定，均構成累犯，對被告而言並無有利或不利之情
      形，自不生新舊法比較之問題，應逕依修正前之刑法第47
      條，論以累犯，並加重其刑。
三、按甲基安非他命係毒品危害防制條例所規定之第二級毒品。
    核被告所為，係犯同條例第10條第2 項之施用第二級毒品罪
    。被告為供施用第二級毒品持有第二級毒品之低度行為，為
    其施用之高度行為所吸收，不另論罪。起訴書雖未記載被告
    於94年12月30日以後之施用第二級毒品犯行，惟被告其餘犯
    行，與起訴書所載部分，具有連續犯之裁判上一罪關係，依
    審判不可分原則，為起訴效力所及，本院自應併予審理。又
    被告上述先後多次施用第二級毒品之行為，時間緊接，觸犯
    構成要件相同之罪名，顯係基於概括之犯意反覆為之，為連
    續犯，應依修正前刑法第56條規定以一罪論，並加重其刑。
    又被告前因違反毒品危害防制條例案件，經臺灣彰化地方法
    院於92年4月25日以92年度訴字第359號刑事判決，判處施用
    第一級毒品部分有期徒刑 8月，施用第二級毒品部分有期徒
    刑4 月，應執行有期徒刑 10月，甫於93年11月8日執行完畢
    之事實，有臺灣高等法院被告全國前案紀錄表乙紙在卷可按
    ，其於受有期徒刑執行完畢後，於五年以內再犯本件有期徒
    刑以上之罪，為累犯，應依修正前刑法第47條規定，遞加重
    其刑。又以往實務見解，認原判決未及比較適用新舊法時，
    上訴後，雖比較結果以舊法有利於行為人，而原判決別無其
    他撤銷事由，仍應由本院以此為由撤銷改判。惟修正後之規
    定係以適用行為時法為原則，因此原判決雖未及比較適用，
    然上訴本院後，經比較新舊法，行為後之法律並非較有利於
    行為人，仍應適用行為時法，則原判決適用行為時法即無不
    當，自不構成撤銷之事由。原審對被告論罪科刑，固非無見
    ，但原審未及審酌移送併案審理之部分，致未併為認定事實
    及量刑之審酌，尚有未洽，公訴人以此為由上訴，為有理由
    ，本院應將原判決撤銷改判。爰審酌被告曾因施用毒品接受
    強制戒治處分，且曾經法院判處罪刑確定在案，竟尚不能深
    切體悟，自愛自重，猶不顧施用毒品對其個人、家庭及社會
    、國家所造成之危害及負累，而再犯不輟，且接連多次為警
    查獲及被告所施用毒品之期間、犯後坦承犯行之態度等一切
    情狀，量處如主文第二項所示之刑，以示懲儆。扣案第二級
    毒品甲基安非他命3包（毛重共計5.1公克），除包裝袋外，
    係查獲之毒品，應依毒品危害防制條例第18條第1 項前段之
    規定，沒收銷燬之。上述包裝袋 3個及扣案之球型玻璃吸食
    器、吸食器各 1支，均係被告所有供犯施用第二級毒品犯行
    所用之物，業據被告陳明在卷，而刑法第38條第1項第2款並
    無修正，對被告而言並無有利或不利之情形，自不生新舊法
    比較之問題，應逕依刑法第38條第1項第2款規定沒收之。
據上論結，應依刑事訴訟法第369條第1項前段、第364條、第299
條第1項前段，毒品危害防制條例第10條第2項、第18條第1 項前
段，修正前刑法第11條前段、第56條、第47條、第38條第1項第2
款，判決如主文。
本案經檢察官甲○○到庭執行職務。
中    華    民    國    95    年    8     月    29    日
              刑事第九庭  審判長法  官  陳  筱  珮
                                法  官  趙  春  碧
                                法  官  余  仕  明
上列正本證明與原本無異。
不得上訴。
                                書記官  林  玉  惠
中    華    民    國    95    年    8     月    30    日
                                                      Ｒ


司法院資訊處製作；財團法人民間司法改革基金會備份。
